臺灣高等法院臺中分院刑事裁定
111年度聲再字第131號
再審聲請人  
即受判決人  吳鳳鈴


上列再審聲請人即受判決人因竊盜案件，對於本院110年度上易
字第914號中華民國110年12月28日確定判決（第一審案號：臺灣
臺中地方法院110年度易字第1315號；起訴案號：臺灣臺中地方
檢察署110年度偵字第888號），聲請再審，本院裁定如下：
    主  文
再審之聲請駁回。
    理  由
一、再審聲請人即受判決人甲○○（下稱再審聲請人）再審意旨如
    下：
  ㈠依刑事訴訟法第420條第1項第6款、第421條規定，本件告訴
    人謝○○（下稱告訴人）不合常理的行為異常未察到告訴人不
    正常、不合常理的行為？請查109年10月20日的監視器影像
    中後段(08：29至15：37)，告訴人離開電腦桌後，隨手即把
    包包放於圓桌的椅子上，人往兒童數位館去，返回時有看 
    包包一下，她發現隨身碟不見了，又折返回往兒童數位館去
    了7分鐘，找隨身碟。按正常的思想行為，告訴人發現隨身
    碟不見？是應該往電腦桌去找才對。可告訴人的不合常理的
    行動是折返回去往兒童數位館去找？可見隨身碟是掉在兒童
    數位館那邊，而不是掉在電腦桌這邊的。從告訴人的不合常
    理的行動中，可得知當時的電腦桌上並沒有隨身碟的存在，
    從告訴人謝○○行動之證據及其所能證明當時的16號電腦中並
    沒有遺留下隨身碟之事實，再審聲請人並沒有在電腦中看見
    隨身碟之物，更沒有拿隨身碟之情事，未察告訴人的不合常
    理的行動中，足生影響於原判決的錯誤。請貴院應詳察，懇
    請貴院還再審聲請人清白。
  ㈡從新事實、新證據可察告訴人假遺失真詐財，告訴人於7月19
    日開庭中有自稱她那天精神不好，庭中有錄音可證，丟三落
    四的，告訴人她隨身碟倒底掉在那裡？她自己也不清楚， 
    是事後誣賴再審聲請人的假遺失動機可疑。新事實、新證據
    可從告訴人（110年度中小字第4810號）的民事補正狀文中
    得知，告訴人說她隨身碟不見了，（被偷了）隨身碟内的資
    料是她上課的資料，和她告人的一些資料，請察民事補正狀
    文中告訴人所提供被偷的檔案上課資料和她告人的一些資料
    是從那裡來的？她說是隨身碟内的資料，（隨身碟遺失了，
    隨身碟内的資料也應隨著遺失才對），可告訴人民事補正狀
    所提供的已遺失的檔案資料那來的？明顯可見告訴人並沒有
    （遺失）掉隨身碟，是假遺失真詐財，要再審聲請人莫名的
    賠她隨身碟的損失，她訴說隨身碟的資料被駭客搞得全部不
    見，還離譜的要索賠2萬4仟3佰元？民事補正狀文中，告訴
    人謝○○有提到她被無形的駭客？幾乎她走到哪裡，駭客就追
    到哪裡，狀文中又提種種跡顯示駭客與中華電信及管委會似
    乎有關，告訴人精神很怪異，自稱她被駭客追者走。民事補
    正狀文中告訴人又提她在圖書館也被駭客追，2樓、3樓、4
    樓、其他樓層，駭客在追她的隨身碟取資料？和她的家中電
    腦也被駭客追，搞得她無法使用？告訴人提她有2支隨身碟
    ，都被駭客搞得無法使用，是被駭客更改驅動程式則隨身碟
    就變光碟機，内容無法讀，110.5.1，裡面的檔案也是被駭
    客弄得全部不見，自今駭客並未消失。告訴人精神很不正常
    ，很怪異(證一，111年度中小字4810號謝○○的狀文）。告訴
    人精神異常，檢察官又未偵查到告訴人精神異常的行為，和
    她不正常、不合常理行為。告訴人於7月19日庭中證稱（她
    那天精神不好），折回找鑰匙；11月30庭中另證稱折回吃便
    當？她發現隨身碟不見了，她還有心情吃便當？為何告訴人
    事後要說謊，自圓其說，明顯誣賴再審聲請人的動 機可疑
    ，請貴院應詳察之。懇請貴院還我清白。
  ㈢從告訴人的不合常理的行動，是返回往兒童數位館去找？可
    見隨身碟是掉在兒童數位館那邊，而非掉在電腦桌這邊。從
    告訴人的不合常理的行動中，可得知當時的電腦桌並沒有隨
    身碟的存在。再審聲請人當天當下，為證明自己的清白，沒
    拿任何東西；也配合二位警察搜身和搜背包，（二位館員也
    在場監看）背包全倒出、證明沒有，就是沒有拿別人的隨身
    碟無用的東西，再審聲請人沒有不法意圖拿人之物。檢察官
    雖另指稱再審聲請人拿取物情形云云，純屬推測之見，亦難
    資為不利於再審聲請人事實認定之依憑。檢察官認再審聲請
    人涉有前開竊盜犯行，無非係以告訴人精神異常之指訴，並
    未偵查整個案情，檢察官又未採取兩位警察證人之證言，亦
    影響本件之判斷為其主要論據。
  ㈣檢察官起訴之事實，未察所起訴之電腦桌中並沒有隨身碟之
    物，未察再審聲請人無犯罪事存在。綜上所述，依檢察官所
    提之證據，尚不足為再審聲請人犯竊盜罪之證明，仍有合理
    懷疑之存在，依「罪證有疑，利於被告」原則，不能僅以推
    測或擬制之方法，為再審聲請人有罪之認定。復查電腦桌沒
    有隨身碟之物，其他證據足資證明再審聲請人沒有檢察官所
    指之竊盜行為，既不能證明再審聲請人犯罪，自應依法為再
    審聲請人無罪之諭知。指摘原判決不當，為有理由，自應予
    判決無罪。聲請人甲○○無故被冤枉，有苦難言，心中有冤，
    已暴痩11公斤，懇請貴院再詳察，請貴院110年度上易字第9
    14號確定判決，為撤銷之諭知等語。
二、按有罪之判決確定後，因發現新事實或新證據，單獨或與先
    前之證據綜合判斷，足認受有罪判決之人應受無罪、免訴、
    免刑或輕於原判決所認罪名之判決者，為受判決人之利益，
    得聲請再審；又上開新事實或新證據，指判決確定前已存在
    或成立而未及調查斟酌，及判決確定後始存在或成立之事實
    、證據，修正後刑事訴訟法第420條第1項第6款、第3項定有
    明文。上開所指之「新事實」或「新證據」仍須以作成確定
    判決前已存在或成立而未及調查、斟酌者，及判決確定後始
    存在或成立之事實、證據為限。如受判決人提出者為判決確
    定前已存在或成立之事實、證據，但該等事實、證據在判決
    確定前已業由原審法院本於職權或依當事人之聲請或提出，
    在審判程序中詳為調查之提示、辯論，則原審法院就該等業
    經調查斟酌之事實、證據，無論最終在確定判決中已本於自
    由心證論述其取捨判斷之理由，抑或捨棄不採卻未敘明其捨
    棄之理由而有漏未審酌之情事，終究並非刑事訴訟法第420
    條第3項規定所指「未及調查斟酌」之情形，該等事實、證
    據仍非屬上開所謂之「新事實」或「新證據」。
三、經查：
　㈠按經法院認無再審理由而以裁定駁回後，不得更以同一原因
    聲請再審；法院認為聲請再審之程序違背規定者，應以裁定
    駁回之；刑事訴訟法第424條、第434條第3項、第433條前段
    定有明文。本次聲請意旨㈠、㈡後段、㈢、㈣部分，前已向本院
    聲請再審，經本院以111年度聲再字第24號以無理由為由，
    裁定駁回其聲請確定在案，此可詳見本院所整理附表編號1
    、3之記載。是再審聲請人又以同一原因重覆向本院聲請再
    審，揆諸前揭說明，其聲請再審顯然違背規定，此部分聲請
    不合法，應予駁回。
　㈡又按法院認為無再審理由者，應以裁定駁回之，刑事訴訟法
    第434條第1項定有明文。本院認本次聲請無理由部分，詳述
    如下：
　　⒈關於聲請意旨㈡前段所載，以告訴人110年度中小字第4810
      號民事補正狀內容為憑，稱告訴人隨身碟遺失了，隨身碟
      内資料也應隨著遺失才對，可告訴人民事補正狀卻有已遺
      失的檔案資料。又告訴人自稱被無形駭客追蹤，可知告訴
      人精神很怪異，結合其不正常、不合常理行為，有誣陷動
      機等語。經查，再審聲請人所指民事補正狀係告訴人於11
      1年3月1日製作，向臺灣臺中地方法院110年度中小字第48
      10號案件提出，有該民事補正狀1份在卷可參，而本院110
      年度上易字第914號乃於110年12月28日確定，故前開民事
      補正狀係於本院言詞辯論終結後始製作提出，於本院前案
      審理時，當然未及調查、斟酌，可認為屬判決確定後始存
      在或成立之新證據，符合「嶄新性」要件。
　　⒉又觀諸該狀內容曾述及告訴人電腦可能有駭客入侵，故至
      臺中市○區○○○路000號國家資訊圖書館，利用該館內電腦
      作業、處理與大樓管委會訴訟資料，並儲存在隨身碟中。
      然本院前確定判決業已詳載依據原審準備程序勘驗現場監
      視器影像內容（本院判決書第4至5頁）及告訴人警詢內容
      （本院判決書第6頁），已足見告訴人於案發當日使用Ａ電
      腦時確有將隨身碟插在Ａ電腦上，告訴人中途離開電腦閱
      讀室後，其間僅有被告靠近Ａ電腦，被告並有彎身朝Ａ電腦
      伸出右手之動作，待告訴人返回Ａ電腦座位時，即發現Ａ電
      腦插槽上之隨身碟不翼而飛，遂有搜尋、翻找物品、求助
      於館方人員等行為等情，堪認有據。況告訴人縱於另案民
      事訴訟中，可提出原遺失之檔案資料，然尚無法排除告訴
      人係於隨身碟遺失前，已先行列印之可能；至告訴人之身
      心狀況尚與其是否確有物品遺失乙情，難認有必然關聯。
      故綜合再審聲請人所提民事補正狀內容之新證據與本院確
      定判決書之所載，本院尚難認再審聲請人有應受無罪或輕
      於原判決所認罪名之判決之情，不合「顯著性」要件。
　　⒊承上，再審意旨就此部分主張，不論單獨或與先前之證據
      綜合判斷，均不足以動搖原確定判決所認定之事實，依前
      開說明，並不符合刑事訴訟法第420條第1項第6款之要件
      。此部分再審聲請，並無理由，應予駁回。
四、綜上所述，本次再審聲請人所聲請再審，從形式上觀察，或
    以同一原因聲請再審，顯屬程序上不合法；或所提新證據與
    先前之證據綜合判斷，均無法使本院產生合理懷疑，顯不足
    以動搖原確定判決所認定之事實，應認為無理由，本院經核
    均予以駁回；且再審聲請人於聲請狀內業已就所欲聲請事項
    詳予敘明，本院依照前揭理由，認從形式上觀察明顯難認有
    理由，基於確定判決具既判力之法安定性，兼顧訴訟經濟之
    要求，認顯無通知再審聲請人到場聽取意見之必要，併此敘
    明。
據上論斷，應依刑事訴訟法第433條前段、第434條第1項，爰裁
定如主文。
中　　華　　民　　國　　111 　年　　7 　　月　　1 　　日
            刑事第八庭　  審判長法　官　林  清  鈞
                                法　官　郭  瑞  祥
                                法　官　簡  婉  倫
以上正本證明與原本無異。
不得抗告。
                                書記官  林　書　慶
　　　　　　　　　　　　　　　　
中　　華　　民　　國　　111 　年　　7 　　月　　1 　　日
附表：甲○○歷次聲請再審意旨
編 號 前次聲請意旨摘要（本院111聲再24）      本次聲請意旨摘要  本 院 判  斷          1 ㈣查109年10月20日的監視器影像中後段(08：29至15：37)，可看到告訴人離開電腦桌後，隨手即把包包放於圓桌的椅子上，人往兒童數位館去，去做什麼？無從得知；返回時有看包包裡面，發現東西（隨身碟）不見了，又再折返回往兒童數位館方向去，去找了7分鐘（08：29至15：37)？按正常的舉動，如果告訴人發現隨身碟不見，應是要往電腦桌方向去找才對，才合常理的行為。可從告訴人不正常、不合常理的行為動作中，可見隨身碟是掉在兒童數位館那邊，而不是掉在電腦桌這邊，再審聲請人恰巧走動經過電腦桌並未看到隨身碟影子，更沒有拿隨身碟；再審聲請人並不認識告訴人，更不是商業間諜，65歲人拿那隨身碟沒用的廢物東西做什麼？目的何在？再告訴人事後又說謊：於7月19日開庭中證稱(她那天精神不好）折回找鑰匙；11月30日開庭中另證稱折回去吃便當？發現東西掉了還有心情吃便當？（開庭中有錄音可查告訴人謝○○親口訴說上開情事）為何告訴人看了監視器影像後要說謊，自圓其說，掉鑰匙演變成掉隨身碟，誣賴再審聲請人的動機可疑，告訴人事後又敲詐再審聲請人3萬元，這種心態和在兒童數位館找了7分鐘（08：29至15：37)的不正常、不合常理的行為，足生影響於原判決而應詳查，有重要證據漏未審酌。 ㈠查109年10月20日的監視器影像中後段(08：29至15：37)，告訴人離開電腦桌後，隨手即把包包放於圓桌的椅子上，人往兒童數位館去，返回時有看包包一下，她發現隨身碟不見了，又折返回往兒童數位館去了7分鐘，找隨身碟。可見隨身碟是掉在兒童數位館那邊，而不是掉在電腦桌這邊的。從告訴人的不合常理的行動中，可得知當時的電腦桌上並沒有隨身碟的存在，告訴人行動證據及其所能證明當時的16號電腦中並沒有遺留下隨身碟之事實，再審聲請人並沒有在電腦中看見隨身碟之物，更沒有拿隨身碟之情事，未察告訴人的不合常理的行動中，足生影響於原判決的錯誤。 ㈡後段：告訴人於7月19日庭中證稱（她那天精神不好），折回找鑰匙；11月30日開庭中另證稱折回吃便當？她發現隨身碟不見了，她還有心情吃便當？為何告訴人事後要說謊，自圓其說，明顯誣賴再審聲請人的動機可疑，請貴院應詳察之。 ㈣檢察官起訴之事實，未察所起訴之電腦桌中並沒有隨身碟之物，未察再審聲請人無犯罪事存在。　 以同一原因重覆聲請，為不合法，應裁定駁回。  2 無 ㈡前段：從新事實、新證據可察告訴人假遺失真詐財，告訴人於7月19日開庭中有自稱她那天精神不好，庭中有錄音可證，丟三落四的，告訴人她隨身碟倒底掉在那裡？她自己也不清楚， 是事後誣賴再審聲請人的假遺失動機可疑。新事實、新證據可從告訴人（110年度中小字第4810號）的民事補正狀文中得知，告訴人說她隨身碟不見了，（被偷了）隨身碟内的資料是她上課的資料，和她告人的一些資料，請察民事補正狀文中告訴人所提供被偷的檔案上課資料和她告人的一些資料是從那裡來的？她說是隨身碟内的資料，（隨身碟遺失了，隨身碟内的資料也應隨著遺失才對），可告訴人民事補正狀所提供的已遺失的檔案資料那來的？明顯可見告訴人並沒有（遺失）掉隨身碟，是假遺失真詐財，要再審聲請人莫名的賠她隨身碟的損失，她訴說隨身碟的資料被駭客搞得全部不見，還離譜的要索賠2萬4仟3佰元？民事補正狀文中，告訴人謝○○有提到她被無形的駭客？幾乎她走到哪裡，駭客就追到哪裡，狀文中又提種種跡顯示駭客與中華電信及管委會似乎有關，告訴人精神很怪異，自稱她被駭客追者走。民事補正狀文中告訴人又提她在圖書館也被駭客追，2樓、3樓、4樓、其他樓層，駭客在追她的隨身碟取資料？和她的家中電腦也被駭客追，搞得她無法使用？告訴人提她有2支隨身碟，都被駭客搞得無法使用，是被駭客更改驅動程式則隨身碟就變光碟機，内容無法讀，110.5.1，裡面的檔案也是被駭客弄得全部不見，自今駭客並未消失。告訴人精神很不正常，很怪異(證一，111年度中小字4810號謝○○的狀文）。告訴人精神異常，檢察官又未偵查到告訴人精神異常的行為，和她不正常、不合常理行為。 認不具備刑事訴訟法第420條第1項第6款事由，為無理由，應裁定駁回。 3 ㈠110年度上易字第914號判決罪刑確定，認定再審聲請人犯罪是根據告訴人不實在的陳述猜疑、影射事實經過。檢察官雖另指稱聲請人拿取物情形云云，純屬推測之見，亦難資為不利於再審聲請人事實認定之依憑。 ㈢再審聲請人當時為證明自己是清白的，配合讓兩位警察和兩位館員搜身（身穿短T恤、無口袋長褲）、搜背包之物（包内物全倒出即搜包每個角落）並未發現隨身碟之物品，足知其確未盜取告訴人之物。 ㈢告訴人的不合常理的行動可得知當時的電腦桌並沒有隨身碟的存在。也配合二位警察搜身和搜背包，（二位館員也在場監看）背包全倒出、證明沒有，就是沒有拿別人的隨身碟無用的東西，再審聲請人沒有不法意圖拿人之物。檢察官雖另指稱再審聲請人拿取物情形云云，純屬推測之見，亦難資為不利於再審聲請人事實認定之依憑。 　  以同一原因重覆聲請，為不合法，應裁定駁回。 4 ㈡按電腦桌的排序，再審聲請人的21號電腦桌是背部對著告訴人的16號電腦桌，是根本看不到16號電腦桌的一舉一動的。再審聲請人於臺中國資圖借用電腦上網，因膝蓋斷過受傷（骨折），患有坐骨神經痛，無法久坐必需站起來走動，鬆懈筋骨，緩緩酸痛之苦（請參照證一醫院證明），站立往後面寬走道走動，適時聽到角落有爭吵大聲，好奇探頭看了一下，卻莫明的被栽贓竊盜之事。 無 與本次聲請事項無關。